臺灣臺中地方法院刑事判決　　　　　　　　 96年度訴字第2號
公　訴　人　臺灣臺中地方法院檢察署檢察官
被　　　告　戊○○
上列被告因偽造文書等案件，經公訴人提起公訴（九十五年度偵
緝字第二五六五號），被告於準備程序中就被訴事實為有罪之陳
述，經告以簡式審判之旨，並聽取意見後，本院合議庭裁定由受
命法官獨任進行簡式審判程序，本院判決如下：
    主    文
戊○○收受贓物，處拘役參拾伍日，如科罰金以新台幣壹仟元折
算壹日。又共同行使偽造私文書，足以生損害於他人，處有期徒
刑伍月，如易科罰金以新台幣壹仟元折算壹日。在「甲○○○○○○○○」及「燦坤３Ｃ潭子店」商店簽帳單上偽造「乙○○」
之署押各壹枚，均沒收。
    犯罪事實
一、戊○○與丁○ (未據起訴)係男女朋友關係，於民國 (下同)
    九十五年八月九日下午，丁○陪同戊○○前往乙○○位於臺
    中縣太平市○○路五六七號「美髮院」洗頭髮，於戊○○洗
    頭髮之際，丁○見店內乙○○所有皮包乙只放置在櫃檯上，
    竟意圖為自己不法之所有，乘機竊取乙○○所有上開皮包乙
    只(內有玉山銀行卡號0000000000000000號信用卡及花旗銀
    行信用卡各乙張、現金新臺幣 (下同)六萬元)，得手後除將
    皮包放回外，於同日下午在台中縣豐原市不詳地點，將上揭
    玉山銀行信用卡乙張交予具有贓物認識之戊○○，戊○○明
    知上開玉山銀行信用卡乙張係丁○竊取之贓物，仍予以收受
    。之後，戊○○與丁○二人並另行起意共同意圖為自己不法
    之所有，基於行使偽造文書及詐欺取財之犯意聯絡，接續於
    下列時地，持前開玉山銀行信用卡至商店購物消費：（一）
    二人於九十五年八月九日下午四時三十二分許，至臺中縣豐
    原市○○街六十三號「甲○○○○○○○○」，推由戊○○
    向該店店員庚○○刷卡購買五八０元上衣及褲子，使庚○○
    陷於錯誤，同意其刷卡消費，並交付其所購買衣褲，戊○○
    即在該簽帳單上偽簽乙○○姓名後，用以交付店員庚○○持
    之以行使。（二）二人又接續於同日十七時四分許，持上揭
    玉山銀行信用卡，至臺中縣潭子鄉○○路○段一０二號「燦
    坤３C潭子店」，向該店店員丙○○刷卡購買四千九百九十
    九元物品，使丙○○陷於錯誤，同意其刷卡消費，並交付其
    所購買物品，戊○○即在該該簽帳單上偽簽乙○○姓名後，
    用以交付店員丙○○持之以行使，均足生損害於乙○○及玉
    山銀行。嗣玉山銀行於同日十七時三十分許發消費簡訊予乙○○，經乙○○報警後，為警循線查獲上情。
二、案經乙○○訴由臺中縣警察局霧峰分局報告臺灣臺中地方法
    院檢察署檢察官偵查起訴。
    理  由
一、上揭收受贓物玉山銀行信用卡乙張及持該信用卡冒刷購物之
    犯罪事實，已据被告戊○○於檢察官偵查中及本院審理時供
    認不諱，核與証人即告訴人乙○○於偵審中証述失竊及被冒
    刷信用卡之情節相符，復據証人庚○○、丙○○於檢察官偵
    查中及証人丁○於本院審理時証述情節相符。此外，復有玉
    山銀行信用卡事業處乙○○小姐信用卡交易明細表、「甲○○○○○○○○」及「燦坤３C潭子店」商店簽帳單各乙紙
    、( 均影本）、照片八張在卷可稽。被告自白與事實相符，
    本件事證明確，被告犯行，堪以認定。
二、查被告戊○○所為，明知玉山銀行信用卡係丁○竊取之贓物
    仍予以收受，核其所為係犯刑法第三百四十九條第一項之收
    受贓物罪。又被告戊○○與丁○二人共同意圖為自己不法之
    所有，基於行使偽造文書及詐欺取財之犯意聯絡，接續於「
    甲○○○○○○○○」及「燦坤３C潭子店」商家詐取財物
    部分，核其所為係犯同法第二百十六條、第二百十條之行使
    偽造私文書罪及同法第三百三十九條第一項之詐欺取財罪。
    被告所犯上開之罪，偽造署押係偽造私文書之階段行為，而
    偽造私文書之低度行為又為行使偽造私文書之高度行為所吸
    收，均不另論罪。被告先後二次行使偽造私文書、詐欺取財
    之行為，均係基於單一之犯意以接續之行為，於密接之時間
    、地點，以相同方法犯同一之罪，均為接續犯，仍屬實質上
    一罪。又被告以一行為同時同地觸犯行使偽造私文書及詐欺
    取財二罪名，為想像競合犯，依刑法第五十五條規定，從較
    重之行使偽造私文書罪處斷。公訴人認被告所犯上開二罪，
    應依數罪併罰處斷，似有誤會，附予指明。又被告所犯前開
    行使偽造文書及詐欺取財罪，與丁○間有犯意之聯絡及行為
    之分擔，均為共正犯。又被告所犯收受贓物罪與行使偽造私
    文書罪二罪間，犯意各別，行為互殊，應予分論併罰。爰審
    酌被告收受贓物之犯罪動機係為詐取財物、手段尚屬平和、
    所詐得財物之金額共計五千五百七十九元，數額非鉅及犯罪
    後坦承犯行，且與告訴人乙○○達成和解，以新台幣三萬六
    千元賠償告訴人之損害，此有和解書一份在卷可按，犯後之
    態度良好等一切情狀，爰就所犯上開二罪分別從輕量處如主
    文所示之刑，並諭知易科罰金之折算標準，以資懲儆。本件
    公訴人以被告所犯係三罪，求處有期徒刑一年二月，惟本院
    認被告所犯行使偽造私文書及詐欺取財二罪名，為想像競合
    犯，已如前述，且犯罪後已與告訴人達成和解，是公訴人求
    處有期徒刑一年二月，似嫌過重，附以敘明。又被告在「甲○○○○○○○○」及「燦坤３C潭子店」商店簽帳單上偽
    造「乙○○」之署押，雖未扣案，但未能證明業已滅失，爰
    均依刑法第二百十九條之規定，併予宣告沒收。
三、至丁○竊盜及共同行使偽造私文書部分，未據起訴，應由檢
    察官績行偵辦，附予指明。
據上論斷，應依刑事訴訟法第二百七十三條之一第一項、第二百
九十九條第一項前段，刑法二十八條、第二百十六條、第二百十
條、第三百三十九條第一項、第三百四十九條第一項、第五十五
條、第四十一條第一項前段、第二百十九條，刑法施行法第一條
之一第一項、第二項前段，判決如主文。
本案經檢察官己○○到庭執行職務
中　　華　　民　　國　　96　　年　　6 　　月　　25　　日
                        臺灣臺中地方法院刑事第二庭
                                  法  官  許金樹
右正本證明與原本無異。
如不服本判決，應於送達後十日內向本院提出上訴狀（須附繕本
），上訴於臺灣高等法院臺中分院。
                                  書記官  王崑煜
中　　華　　民　　國　　96　　年　　6 　　月　　25　　日
附錄論罪科刑法條:
中華民國刑法第349條第1項
（普通贓物罪）
收受贓物者，處 3 年以下有期徒刑、拘役或 5 百元以下罰金。
中華民國刑法第216條
（行使偽造變造或登載不實之文書罪）
行使第210條至第215條之文書者，依偽造、變造文書或登載不實
事項或使登載不實事項之規定處斷。
中華民國刑法第210條
（偽造變造私文書罪）
偽造、變造私文書，足以生損害於公眾或他人者，處5年以下有
期徒刑。
中華民國刑法第339條第1項
（普通詐欺罪）
意圖為自己或第三人不法之所有，以詐術使人將本人或第三人之
物交付者，處5年以下有期徒刑、拘役或科或併科1千元以下罰金
。
